臺灣高雄地方法院民事判決　　　　　　　　　　　　九十一年度重訴字第七九五號
　　原　　　告　乙○○
　　　　　　　　戊○○
　　被　　　告　丁○○
　　　　　　　　丙○○
　　　　　　　　立全有限公司
　　法定代理人　甲○○
右當事人間請求清償借款事件，本院判決如左：
    主    文
被告丁○○或被告立全有限公司應給付原告乙○○新台幣伍佰壹拾萬肆仟捌佰壹拾元
，及均自民國九十一年八月十日起至清償日止，按年息百分之五計算之利息。如其中
一被告已給付，另被告在其給付範圍內免其責任。
被告丁○○應給付原告戊○○新台幣壹佰貳拾捌萬捌仟零玖拾玖元，或被告丙○○應
給付原告戊○○新台幣壹佰零壹萬陸仟肆佰元，及均自民國九十一年八月十日起至清
償日止，按年息百分之五計算之利息。如其中一被告已給付上開金額，另被告在其給
付範圍內免其責任。
訴訟費用由被告負擔。
本判決第一項於原告乙○○以新台幣壹佰柒拾萬零壹仟元供擔保後得假執行。
本判決第二項於原告戊○○以新台幣肆拾貳萬玖仟元供擔保後得假執行。
    事    實
甲、原告方面：
  一、聲明：求為判決除假執行擔保金額外如主文所示。
  二、陳述：
  （一）被告丁○○於民國九十年七月初向原告乙○○佯稱福元百貨公司倒閉，受害
        往來廠商急須現款兌現支票，並稱萬客隆大賣場與他簽約，短期內將有大筆
        現金進入，乃持被告立全有限公司（下稱立全公司）為發票人之支票三十二
        張，向原告乙○○商借現金週轉，惟自九十年八月七日起該三十二張支票竟
        陸續退票，就退票部分總計即積欠原告新台幣五百一十萬四千八百一十元，
        迭經催討均未獲回應，為此對於被告丁○○部分依據消費借貸之法律關係，
        對於被告立全公司則依據票據法律關係，請求被告丁○○或立全公司應給付
        原告乙○○如主文第一項所示之金額，如一被告已給付，另被告在其給付範
        圍內免其責任。
  （二）被告丁○○於九十年五、六月間起向原告戊○○大量購入儷仕香皂，其中五
        、六月積欠之貨款一百零一萬六千四百元部分，被告丁○○持其妻即被告丙○○為發票人之土地銀行中正分行支票六張支付之，惟到期後亦陸續跳票，
        加上九十年七月二十七日被告丁○○購入三百五十六箱香皂之應付價款二十
        七萬一千六百九十九元，總計共積欠原告戊○○一百二十八萬八千零九十九
        元，為此爰依買賣關係請求被告丁○○應給付原告戊○○如主文第二項所示
        之金額，依票據上法律關係請求被告丙○○應就其中其中一百零一萬六千四
        百元給付之，如一被告已給付，另被告在其給付範圍內免其責任。
  三、證據：提出支票暨退票理由單三十二張、送貨單乙紙、土地銀行支票暨退票理
      由單六紙為證。
乙、被告丁○○方面：
  一、聲明：求為判決駁回原告之訴及假執行之聲請。
  二、陳述：對於原告乙○○請求之借款金額、原告戊○○請求之貨款金額、及交付
      予原告之支票均跳票等情均無意見，惟嗣後九十年九月二日伊已與原告簽立協
      議書，雙方同意以伊父親所有之土地清償伊之債務。
  三、證據：提出土地登記謄本、協議書各乙份為證。
丙、被告丙○○方面：
  一、聲明：求為判決駁回原告之訴及假執行之聲請。
  二、陳述：原告戊○○所持有伊為發票人之支票六張，確實是伊向銀行申請交予被
      告丁○○使用的，對支票之真正並不爭執。
丁、被告立全公司方面：
    被告立全公司未於言詞辯論期日到場，亦未提出書狀作何聲明或陳述。
    理    由
一、本件被告立全公司經合法通知，未於言詞辯論期日到場，核無民事訴訟法第三百
    八十六條各款所列情形，爰依原告聲請，由其一造辯論而為判決。
二、本件原告乙○○主張：被告丁○○於九十年七月初向原告乙○○佯稱福元百貨公
    司倒閉，受害往來廠商急須現款兌現支票，並稱萬客隆大賣場與他簽約，短期內
    將有大筆現金進入，乃持被告立全公司為發票人之支票三十二張，向原告乙○○
    商借現金週轉，惟自九十年八月七日起該三十二張支票竟陸續退票，就退票部分
    總計即積欠原告乙○○五百一十萬四千八百一十元，迭經催討均未獲回應，為此
    對於被告丁○○部分依據消費借貸之法律關係，對於被告立全公司則依據票據法
    律關係，請求被告丁○○或被告立全公司應給付原告乙○○如主文第一項所示之
    金額，如一被告已給付，另被告在其給付範圍內免其責任等語。原告戊○○主張
    ：被告丁○○於九十年五、六月間起向原告戊○○大量購入儷仕香皂，其中五、
    六月積欠之貨款一百零一萬六千四百元部分，被告丁○○持被告丙○○為發票人
    之土地銀行中正分行支票六張支付之，惟到期後亦陸續跳票，加上九十年七月二
    十七日被告丁○○購入三百五十六箱香皂之應付價款二十七萬一千六百九十九元
    二角，總計共積欠原告戊○○一百二十八萬八千零九十九元，為此爰依買賣關係
    請求被告丁○○應給付原告戊○○如主文第二項所示之金額，依票據上法律關係
    請求被告丙○○應就其中其中一百零一萬六千四百元給付之，如一被告已給付，
    另被告在其給付範圍內免其責任等語。
三、被告丁○○則以：對於原告乙○○請求之借款金額、原告戊○○請求之貨款金額
    、及交付予原告之支票均跳票等情均無意見，嗣後九十年九月二日伊已與原告簽
    立協議書，雙方同意以伊父親所有之土地清償伊之債務等語置辯。被告丙○○則
    以：原告戊○○所持有伊為發票人之支票六張，確實是伊向銀行申請交予被告丁○○使用的，對支票之真正並不爭執等語置辯。被告立全公司經合法通知，未於
    言詞辯論期日到場，亦未提出書狀作何聲明或陳述。
四、本件原告乙○○主張被告丁○○於九十年七月初向伊佯稱福元百貨公司倒閉，受
    害往來廠商急須現款兌現支票，並稱萬客隆大賣場與他簽約，短期內將有大筆現
    金進入，乃持被告立全公司為發票人之支票三十二張，向伊商借現金週轉，惟自
    九十年八月七日起該三十二張支票竟陸續退票，就退票部分總計即積欠伊五百一
    十萬四千八百一十元，迭經催討均未獲回應；原告戊○○主張被告丁○○於九十
    年五、六月間起向伊大量購入儷仕香皂，其中五、六月積欠之貨款一百零一萬六
    千四百元部分，被告丁○○持其妻即被告丙○○為發票人之土地銀行中正分行支
    票六張支付之，惟到期後亦陸續跳票，加上九十年七月二十七日被告丁○○購入
    三百五十六箱香皂之應付價款二十七萬一千六百九十九元，總計共積欠伊一百二
    十八萬八千零九十九元等情，業據彼等提出支票暨退票理由單三十二張、送貨單
    乙紙、土地銀行支票暨退票理由單六紙為證，被告丁○○、丙○○對此均不爭執
    ，被告立全公司經合法通知，未到庭爭執，亦未提出書狀作何聲明或陳述，依據
    民事訴訟法第二百八十條第三項準用同條第一項之規定，對於原告主張之前開事
    實亦應視為自認，故原告之主張自堪信為真實。被告丁○○雖另辯稱伊已與原告
    簽立協議書，雙方同意以伊父親所有之土地清償伊之債務等語，惟查：被告丁○○迄今均尚未依照協議書約定，將伊父親之土地過戶予原告，或將該土地變價用
    以清償系爭債務乙情，業據被告丁○○當庭所自承，是該協議書之訂定對於系爭
    債務並未生任何清償之效力，被告所辯並不足採。從而原告乙○○依據消費借貸
    契約及票據關係，請求被告丁○○或被告立全公司應給付原告乙○○如主文第一
    項所示之金額，如一被告已給付，另被告在其給付範圍內免其責任；原告戊○○
    依據買賣關係請求被告丁○○應給付原告戊○○如主文第二項所示之金額，依票
    據上法律關係請求被告丙○○應就其中其中一百零一萬六千四百元給付之，如一
    被告已給付，另被告在其給付範圍內免其責任，即屬正當，應予准許。
五、原告均陳明願供擔保，聲請宣告假執行，核無不合，爰分別酌定相當擔保金額准
    許之。
六、結論：原告之訴為有理由，依民事訴訟法第三百八十五條第一項前段、第七十八
    條、第八十五條第一項、第三百九十條第二項，判決如主文。
中　　　華　　　民　　　國　　九十一　　年　　　十　　　月　　 三十　　 日
                              臺灣高雄地方法院民事第二庭
~B審判長法官　吳進寶
~B法　　　官　唐照明
~B法　　　官　蔡川富
右為正本係照原本作成。
如不服本判決，應於送達後廿日內，向本院提出上訴狀並表明上訴理由，如於本判決
送達前提起上訴者，應於判決送達後十日內補提上訴理由書（須附繕本）。
中　　　華　　　民　　　國　　九十一　　年　　　十　　　月　　 三十　　 日
~B法院書記官　黃俊凱
